Contato

15991290382 (Mobile) gfguarnieri@hotmail.com

www.linkedin.com/in/gfguarnieri (LinkedIn) giovanniguarnieri.com.br/ (Portfolio) github.com/gfguarnieri (Portfolio)

Principais competências

Angular2 ASP.NET ASP.NET MVC

Languages

English (Professional Working)
Português (Native or Bilingual)

Certifications

15th IEEE International Conference on Software Testing, Verification and Validation (ICST) 2022

Curso de Angular 2 (v13+) Typescript do Básico ao Avançado

Giovanni Francesco Guarnieri

Full-stack Developer | ASP.NET | Mestre em Ciência da Computação

Tatuí, São Paulo, Brasil

Resumo

Tecnólogo em Gestão da Tecnologia da Informação, especialista em Banco de Dados e mestre em Ciência da Computação; possuo experiência em ministrar disciplinas da área de Desenvolvimento de Sistemas em escolas técnicas desde 2012.

Além da carreira acadêmica, também atuo como desenvolvedor fullstack em otimizações, identificação de falhas e implementação de melhorias envolvendo as tecnologias: ASP.NET MVC, C#, Angular 2, Typescript, Ionic e SQL Server.

Experiência

Tecnologia Única 1 ano 6 meses

Desenvolvedor Full-stack Pleno janeiro de 2023 - Present (1 ano 1 mês) São Paulo, Brasil

Desenvolvedor Full-stack Junior agosto de 2022 - janeiro de 2023 (6 meses) São Paulo, Brasil

ETEC Sales Gomes

10 anos

Professor de ensino técnico fevereiro de 2014 - Present (10 anos)

Tatuí, São Paulo, Brasil

Coordenador do Curso Técnico em Informática para Internet janeiro de 2021 - julho de 2022 (1 ano 7 meses)
Tatuí. SP

Coordenador do curso de Informática para Internet em uma parceria do Centro Paula Souza com a Secretaria da Educação do Estado de São Paulo.

Qi Studio Full-stack Developer agosto de 2013 - dezembro de 2013 (5 meses)

Tatuí, São Paulo, Brasil

Full-stack developer: HTML, CSS, JS, PHP, MySql e Wordpress.

Neo Lab Technology Sócio proprietário novembro de 2012 - agosto de 2013 (10 meses) Tatuí, São Paulo, Brazil

Participação na melhoria contínua com sugestões e trabalho em equipe. Definição de cultura da empresa, público alvo e missões.

Formação acadêmica

UFSCar - Universidade Federal de São Carlos Mestrado em Ciências da Computação, Engenharia de Computação · (2018 - 2022)

Claretiano - Rede de Educação
Pós-graduação Lato Sensu - Banco de Dados, Ciência da
Computação · (janeiro de 2021 - julho de 2021)

Claretiano - Rede de Educação Licenciatura, Licenciatura em Computação · (2017 - 2017)

Faculdade Facespi Piraju

Pós-graduação Lato Sensu em Docência do Ensino Superior · (2017 - 2017)

Fatec Tatuí

Gestão da Tecnologia da Informação, Tecnologia da Informação \cdot (julho de 2010 - julho de 2013)